---
title: "Wereld-kaarten t.b.v. CBS"
author: "Edwin de Jonge, Chantal Melser"
output:
  pdf_document: default
  cbsmarkdown::cbs_word_document: default
  html_notebook: default
  cbsmarkdown::cbs_html_document: default
---

```{r, include=FALSE}
knitr::opts_chunk$set(echo=FALSE, warning=FALSE)
library(tmap)
library(tmaptools)
data("Europe")
```

# Bron-materiaal

De kaarten die gebruikt zijn komen van de Website van Eurostat:

http://ec.europa.eu/eurostat/web/gisco/geodata/reference-data/administrative-units-statistical-units


Landen
: countries (2014), nauwkeurigheid 1:3M, http://ec.europa.eu/eurostat/cache/GISCO/geodatafiles/CNTR_2014_03M_SH.zip, bevat alle landen van de wereld


## Simplificatie / generalisatie

De wereldkaart is verder gesimpliceerd omdat de nauwkeurigheid nog minder van belang is. 
De gekozen instelling is 3% met de [mapshaper](http://mapshaper.org) tool.

## Antartica

Voor de meeste toepassingen is Antartica onnodig. We verwijderen daarom Antartica omdat het veel ruimte inneemt in veel projecties:

```{r}
world <- read_shape("data-raw/CNTR_2014_03M_SH/Data/CNTR_RG_03M_2014.shp")
tm_shape(world) +
  tm_polygons(border.col="white", lwd=0.5, col="#00a1cd")
```

## Projectie

De keuze mogelijkheid is nu steeds in de projectie: welke projectie levert een goede, getrouwe maar ook mooie wereldkaart op?

### Ongeprojecteerd (WGS84)

```{r}
world <- read_shape("data/world_wgs84.shp")
tm_shape(world) +
  tm_polygons(border.col="white", lwd=0.5, col="#00a1cd")
```

### Eckert IV

Dit is oppervlakte-getrouwe projectie. Vaak wenselijk voor thematische kaarten, maar op wereldniveau te betwijfelen (vervorming is groot).

```{r}
world <- read_shape("data/world_eck4.shp")
tm_shape(world) +
  tm_polygons(border.col="white", lwd=0.5, col="#00a1cd")
```

### Winkel Tripel

Compromis tussen oppervlakte- en vormgetrouw. Veel gebruikt.

```{r}
world <- read_shape("data/world_wintri.shp")
tm_shape(world) +
  tm_polygons(border.col="white", lwd=0.5, col="#00a1cd")
```

### Robinson

```{r}
world <- read_shape("data/world_robinson.shp")
tm_shape(world) +
  tm_polygons(border.col="white", lwd=0.5, col="#00a1cd")
```

### Kavrayskiy VII

Compromis tussen oppervlakte- en vormgetrouw.

```{r}
world <- read_shape("data/world_kav7.shp")
tm_shape(world) +
  tm_polygons(border.col="white", lwd=0.5, col="#00a1cd")
```

## Open vragen

- Simplificatie kan waarschijnlijk nog verder terug gebracht worden: kijken wat hierbij nog mooi is.

- We hebben Antartica verwijderd: is het verstandig om ook een versie met Antartica te hebben?

```{r}
world <- read_shape("data/world_kav7.shp")
tm_shape(world) +
  tm_polygons(border.col="white", lwd=0.5, col="#00a1cd")
```
```{r}
world <- read_shape("data/world_kav7.shp")
tm_shape(world) +
  tm_polygons(border.col="white", lwd=0.8, col="#00a1cd")
```
